臺灣新竹地方法院刑事判決
109年度訴字第785號
公  訴  人  臺灣新竹地方檢察署檢察官
被      告  蕭意農



指定辯護人  吳典哲律師(義務辯護)
被      告  徐嫥璘



選任辯護人  陳乃慈律師
上列被告等因違反毒品危害防制條例等案件，經檢察官提起公訴
（109年度偵字第6562號、第8277號、第9662號、第10531號），
本院判決如下：
    主  文
蕭意農犯如附表一各編號罪名及宣告刑暨沒收欄所示之罪，所處
之刑及沒收之物均如附表一各編號罪名及宣告刑暨沒收欄所載。
又製造第四級毒品，處有期徒刑參年，扣案如附表四編號21、附
表五編號3、4所示之物沒收。不得易服社會勞動之有期徒刑部分
，應執行有期徒刑陸年陸月；得易服社會勞動之有期徒刑部分，
應執行有期徒刑陸月。
徐嫥璘犯如附表一編號1 至3罪名及宣告刑暨沒收欄所示之罪，
所處之刑及沒收之物均如附表一編號1 至3罪名及宣告刑暨沒收
欄所載。應執行有期徒刑貳年。
    事  實
一、蕭意農及徐嫥璘均明知愷他命、4-甲基甲基卡西酮、3,4-亞
    甲基雙氧苯基乙基胺丁酮、硝西泮係毒品危害防制條例第2
    條第2項第3、4款所列管之第三、四級毒品，不得販賣，蕭
    意農竟意圖營利，基於販賣第三、四級毒品以營利之犯意，
    以其持用之門號0000000000號行動電話為聯絡工具，而於附
    表一編號1至7、10、11所示時間、地點，販賣附表一所示之
    毒品種類、數量、金額予附表一所示之人。徐嫥璘明知蕭意
    農販賣愷他命予附表一編號1至3之人，仍基於幫助販賣第三
    級毒品之犯意，於附表一編號1、2所示時間、地點，使用其
    持用之門號0000000000號手機記事本功能，記錄附表一編號
    1、2之交易對象及金額，以利蕭意農索討毒品欠款，於附表
    一編號3交易前，以其門號0000000000號行動電話為聯絡工
    具，接聽林惟竣詢問毒品交易情況之電話，以利蕭意農後續
    進行交易毒品。
二、蕭意農明知愷他命同時為藥事法所規範之管制藥品，不得非
    法轉讓，竟基於轉讓偽藥之犯意，於附表一編號8、9 所示
    之時間、地點，以如附表一編號8、9 所示之數量，無償轉
    讓愷他命予許有為。 
三、蕭意農明知硝西泮屬毒品危害防制條例第2條第2項第4款所
    列之第四級毒品，依法不得持有亦不得相互混合併加入咖啡
    粉等其他物質加工，竟基於製造第四級混合毒品之犯意，於
    民國108年8、9月間，在其址位新竹市○區○○街00號住處，以
    硝西泮、錠裝成分不詳藥丸(未含管制毒品成分為原料)，將
    上開成份研磨成粉末後，以磅秤進行秤重，依硝西泮、不詳
    藥丸粉末各1公克，再加入一湯匙咖啡粉或果汁粉進行混合
    ，再以扣案如附表五所示包裝袋、離子夾進行分裝、封口，
    製造毒品扣案如附表四編號21所示之毒品咖啡包。
四、嗣經警於109年6月5日，持搜索票執行搜索，扣得如附表二
    、三所示之物，再於109年7月21日16時許，持臺灣新竹地方
    檢察署(下稱新竹地檢署)檢察官核發之拘票，前往新竹市○
    區○○街00號將蕭意農、徐嫥璘等 2人拘提到案，復徵得蕭意
    農同意搜索，扣得如附表四、五所示之物而查獲。
五、案經新竹地檢署檢察官指揮新竹市警察局第二分局報告偵查
    起訴。
    理  由
壹、程序方面
一、按被告以外之人於審判外之陳述，經當事人於審判程序同意
    作為證據，法院審酌該言詞陳述或書面陳述作成時之情況，
    認為適當者，得為證據。當事人、代理人或辯護人於法院調
    查證據時，知有刑事訴訟法第159 條第1 項不得為證據之情
    形，而未於言詞辯論終結前聲明異議者，視為有前項之同意
    。刑事訴訟法第159 條之5 第1 項、第2 項分別定有明文。
    。經查，本判決所引用以下被告以外之人於審判外之陳述，
    迄本案言詞辯論終結前，公訴人、被告蕭意農、徐嫥璘及其
    等辯護人均未表示異議，本院審酌上開證據作成時，並無違
    法或不當之情況，又均無證明力明顯過低之情形，因認上開
    證據方法均適當得為證據，依上揭規定，應均有證據能力。
二、本判決所引用其餘所依憑判斷之非供述證據，亦無證據證明
    係違反法定程序所取得，或其他不得作為證據之情形，且與
    本案待證事實間復具有相當關聯性，依刑事訴訟法第158 條
    之4 規定之反面解釋，亦均有證據能力。
貳、實體方面
一、認定犯罪事實所憑之證據及認定之理由：
  ㈠前揭犯罪事實，業據被告蕭意農、徐嫥璘於警詢、偵查、本
    院移審訊問、準備程序及審理時均坦承不諱（被告蕭意農部
    分見偵字第8277號卷一第13至19頁、第64至67頁、偵字第82
    77號卷二第59至60頁、第62至63頁、第66頁、第107至108頁
    、本院聲羈卷第26至28頁、本院訴字卷第34至37頁、第86頁
    、第114至116頁、第407頁；被告徐嫥璘部分見偵字第8277
    號卷一第72頁、第94至95頁、本院聲羈卷第46至47頁、本院
    訴字卷第34至37頁、第86頁、第407頁），核與證人詹立全
    （見偵字第8277號卷一第160頁正反面、第177至178頁)、陳
    澤洋（見偵字第9662號卷第31頁背面至第32頁背面、偵字第
    8277號卷二第69頁）、黃啟豪(見偵字第8277號卷一第104至
    106頁、第176至177頁)、王冠廷(見偵字第8277號卷二第2頁
    正反面、第20頁正反面)、許有為(見偵字第8277號卷二第23
    頁、第33頁背面)、鍾世皇(見偵字第8277號卷二第44頁、第
    53頁正反面)於警詢、偵查中及證人林惟竣（見偵字第8277
    號卷一第120至122頁、第178至179頁、本院卷第408至416頁
    ）於警詢、偵查、本院審理中之證述情節相符，並有扣案如
    附表二至五所示之物可佐，而扣案如附表二、四所示之物經
    送鑑定，鑑定結果及鑑定書文號詳如附表二、四鑑定結果欄
    及鑑定書所在卷頁欄所載。此外，尚有新竹市警察局第二分
    局109年6月5日搜索扣押筆錄、扣押物品目錄表暨現場蒐證
    及扣案物照片、109年7月21日搜索扣押筆錄、扣押物品目錄
    表暨現場蒐證及扣案物照片、被告徐嫥璘手機記事本列印紀
    錄、被告蕭意農與證人許有為LINE對話紀錄、被告蕭意農與
    證人林惟竣LINE對話紀錄、被告徐嫥璘與證人林惟竣MESSEN
    GER對話紀錄、林惟竣匯款紀錄、被告蕭意農中國信託商業
    銀行帳戶(帳號：000000000000號)交易明細附卷足憑（見偵
    字第6562號卷第19至33頁、偵字第8277號卷二第36至42頁、
    偵字第8277號卷一第4至11頁、第44至56頁、第127至130頁
    ），足徵被告蕭意農、徐嫥璘前開任意性自白與事實相符，
    堪予採信。
  ㈡又被告蕭意農於本院準備程序中自承：愷他命一包賺100至20
    0元，咖啡包一包賺30元等語(見本院訴字卷第114頁)；被告
    徐嫥璘於移審訊問中自承：想幫蕭意農，他在外面欠錢等語
    (見本院訴字卷第37頁)，則被告蕭意農前開販賣本案毒品犯
    行顯然有從中賺取價差之利益，是依前開說明，其就附表一
    編號1至7、10、11犯行應有藉販賣第三、四級毒品營利之意
    圖至明。
  ㈢從而，本案事證明確，被告蕭意農、徐嫥璘上開犯行，均堪
    予認定，均應依法論科。
二、論罪科刑：
　㈠被告蕭意農於附表一編號1至3、6至11、犯罪事實三所示之行
    為後，被告徐嫥璘於附表一編號1至3所示之行為後，毒品危
    害防制條例業經總統於109年1月15日公布修正，並自109年7
    月15日生效施行，修正前該條例第4 條第3 項原規定：「製
    造、運輸、販賣第三級毒品者，處7 年以上有期徒刑，得併
    科新臺幣7 百萬元以下罰金。」修正後則規定：「製造、運
    輸、販賣第三級毒品者，處7 年以上有期徒刑，得併科新臺
    幣1 千萬元以下罰金。」；修正前該條例第4條第4項規定「
    製造、運輸、販賣第四級毒品者，處5年以上12年以下有期
    徒刑，得併科新臺幣300萬元以下罰金。」修正後則規定：
    「製造、運輸、販賣第四級毒品者，處5年以上12年以下有
    期徒刑，得併科新臺幣500萬元以下罰金。」；又修正前該
    條例第11條第5 項規定：「持有第三級毒品純質淨重20公克
    以上者，處3 年以下有期徒刑，得併科新臺幣30萬元以下罰
    金。」修正後則規定：「持有第三級毒品純質淨重5 公克以
    上者，處2 年以下有期徒刑，得併科新臺幣20萬元以下罰金
    。」；修正前該條例第17條第2 項規定：「犯第四條至第八
    條之罪於偵查及審判中均自白者，減輕其刑。」修正後則規
    定：「犯第四條至第八條之罪於偵查及歷次審判中均自白者
    ，減輕其刑。」經比較修正前後之法律，修正後毒品危害防
    制條例第4 條第3 、4項提高罰金刑上限；修正後毒品危害
    防制條例第11條第5 項雖降低有期徒刑及罰金刑上限，惟降
    低持有毒品之純質淨重，令持有第三級毒品純質淨重為5 公
    克以上即構成犯罪；修正後毒品危害防制條例第17條第2 項
    則限制被告需於偵查及歷次審判中均自白，始符合減刑之要
    件；故上開等條文修正後之規定均對被告較為不利，應依刑
    法第2條第1 項前段規定，均適用被告行為時之法律即修正
    前之毒品危害防制條例規定論處。
　㈡按愷他命固為毒品危害防制條例第2 條第2 項第3 款規定之
    第三級毒品，亦經衛生福利部公告為管制藥品管理條例第3 
    條第2 項之第三級管制藥品，而第三級管制藥品之製造或輸
    入，依藥事法第39條之規定，應向中央衛生主管機關申請查
    驗登記，並經核領藥品許可證後，始得製造或輸入並為醫藥
    上使用，倘非經核准，不得轉售或轉讓。且藥物之製造，應
    依藥事法第57條之規定辦理。再衛生福利部食品藥物管理署
    迄今僅核准藥品公司輸入愷他命原料藥製藥使用，未曾核准
    個人輸入。又國內既僅核准藥品公司輸入愷他命原料藥製藥
    使用，未曾核准個人輸入，且臨床醫療用之愷他命均為注射
    液形態，本案所扣得之愷他命為結晶顆粒，有扣案物品相片
    及毒品鑑定書可佐，被告蕭意農轉讓予許有為施用之愷他命
    非注射液形態，顯非合法製藥所得，復無從證明係自國外非
    法輸入之禁藥，是被告蕭意農轉讓之愷他命，自屬國內違法
    製造之偽藥。又無論屬毒品危害防制條例所列管之第三級毒
    品，或係衛生福利部明令公告為藥事法所規範之管制藥品，
    均不得非法轉讓，當為被告蕭意農所知悉。被告蕭意農並非
    向藥品公司購入上開愷他命，其對於愷他命係藥事法所規定
    之偽藥，主觀上自應有所認識，其明知為偽藥而轉讓，自同
    時該當於毒品危害防制條例第8 條第3 項之轉讓第三級毒品
    罪及藥事法第83條第1 項之轉讓偽藥罪，屬法條競合，應依
    重法優於輕法之法理，擇一處斷。茲藥事法第83條第1 項轉
    讓偽藥罪之法定本刑，相較毒品危害防制條例第8 條第3 項
    轉讓第三級毒品罪之法定本刑為重，是被告蕭意農轉讓愷他
    命之犯行，自應依藥事法第83條第1 項之規定處罰。
　㈢按刑法上之幫助犯，係指以幫助之意思，對於正犯資以助力
    ，而未參與實施犯罪之行為者而言（最高法院49年台上字第
    77號參照）。準此，未參與實施犯罪構成要件之行為，僅出
    於幫助之意思提供助力者，該當於刑法上之幫助犯，而非共
    同正犯。經查，證人詹立全於偵查中具結證稱：是跟蕭意農
    買愷他命，交易時只有看到蕭意農等語(見偵字第8277號卷
    一第177頁)；證人陳澤洋於偵查中具結證稱：有跟蕭意農買
    毒品，聯絡都是蕭意農接的，我去找蕭意農時，徐嫥璘幾乎
    都在等語(見偵字第8277號卷二第69頁)；證人林惟竣於警詢
    中證稱：我是先用facetime跟蕭意農聯絡後，再雙方協議好
    地點進行交易等語、於偵查中具結證稱：買愷他命和毒品咖
    啡包都是跟蕭意農聯絡，但中間有一度找不到蕭意農時，我
    有打給徐嫥璘，問她好了嗎等語(見偵字第8277號卷一第121
    頁、第178頁)、於本院審理時結證稱：我小時候，很久以前
    就認識徐嫥璘，買毒品都是向蕭意農進行購買，109年6月1
    日中午當時徐嫥璘坐在車上沒有說話，毒品就在後座上，蕭
    意農拿給我，我不知道徐嫥璘坐在前座做什麼，我都沒有跟
    徐嫥璘講到話，購買毒品的錢總價格4萬3000元，3萬4000元
    匯到蕭意農中國信託帳戶，9000元交給蕭意農等語(見本院
    訴字卷第408至413頁)，綜觀上開交易過程，被告徐嫥璘並
    未參與買賣毒品價格、標的之聯繫、洽談之過程，亦未交付
    毒品或收受毒品價金，其就附表一編號1、2之記帳行為，目
    的僅在幫助記憶，非買賣毒品之必要或核心行為，就附表一
    編號3部分，依證人林惟竣證述內容，證人林惟竣已與被告
    蕭意農談妥毒品交易之主要內容，被告徐嫥璘所參與者，僅
    係代為轉達毒品還沒準備好之意，此等行為仍非買賣毒品之
    必要或核心行為。況本案毒品所得係由被告蕭意農全數取得
    ，未分給被告徐嫥璘乙情，經被告蕭意農、徐嫥璘供述一致
    (見本院訴字卷第114頁)，被告徐嫥璘於移審時經訊問為何
    販賣毒品，復答以：想幫蕭意農，他在外面欠錢等語(見本
    院訴字卷第37頁)，足認被告徐嫥璘於附表一編號1至3所為
    ，均屬販賣第三級毒品罪構成要件以外之行為，應非以自己
    販賣之意思參與犯罪，而應論以幫助犯。公訴意旨認被告徐
    嫥璘係犯共同販賣第三級毒品罪，尚有未洽，又按刑事訴訟
    法第300 條所謂變更法條，係指罪名之變更而言。若僅行為
    態樣有正犯、從犯之分，或既遂、未遂之分，即無庸引用刑
    事訴訟法第300 條變更起訴法條（最高法院101 年度台上字
    第3805號判決意旨參照），故本案尚毋庸變更起訴法條，附
    此敘明。
　㈣核被告蕭意農就附表一編號1、2、6、7、10、11所為，均係
    犯修正前毒品危害防制條例第4 條第3 項販賣第三級毒品罪
    ；附表一編號3所為，係犯修正前毒品危害防制條例第4條第
    3項販賣第三級毒品罪、同條第4項販賣第四級毒品罪；附表
    一編號4、5所為，均係犯毒品危害防制條例第4 條第3 項販
    賣第三級毒品罪；附表一編號8、9所為，均係犯藥事法第83
    條第1項轉讓偽藥罪；犯罪事實三所為，係犯修正前毒品危
    害防制條例第4條第4項製造第四級毒品罪。被告蕭意農附表
    一編號3所為，係以一行為同時觸犯前揭二罪，屬想像競合
    ，應從重論以修正前毒品危害防制條例第4條第3項之販賣第
    三級毒品罪。核被告徐嫥璘就附表一編號1至3所為，均係犯
    刑法第30條第1 項前段、修正前毒品危害防制條例第4 條第
    3 項之幫助販賣第三級毒品罪。另被告蕭意農持有如附表二
    所示之第三級毒品達純質淨重20公克(編號1：3,4-亞甲基雙
    氧苯基乙基胺丁酮0.14公克、編號2：3,4-亞甲基雙氧甲基
    卡西酮0.18公克、編號3：3,4-亞甲基雙氧苯基乙基胺丁酮0
    .63公克、編號4：4-甲基甲基卡西酮2.05公克、編號5：4-
    甲基甲基卡西酮18.2公克、編號6：3,4-亞甲基雙氧甲基卡
    西酮15.92公克，計算式：0.14+0.18+0.63+2.05+18.2+15.9
    2=37.12﹤公克﹥)之低度行為，應為附表一編號3所示之販賣
    第三級毒品之高度行為所吸收，不另論罪；至被告蕭意農附
    表一編號8、9 所示轉讓愷他命部分，應評價為藥事法第83
    條第1 項之轉讓偽藥罪，業如前述，而藥事法並無處罰持有
    偽藥之規定，本於法律適用整體性，即無持有偽藥之低度行
    為為轉讓偽藥之高度行為所吸收之適用。
　㈤被告蕭意農所犯上開12罪，被告徐嫥璘所犯上開3 罪，犯意
    各別，行為互殊，均應予分論併罰。
　㈥刑之減輕事由：
  ⒈被告徐嫥璘係以幫助之意思，參與販賣第三級毒品構成要件
    以外之行為，為幫助犯，爰依刑法第30條第2項之規定，依
    正犯之刑減輕之。
  ⒉被告蕭意農就附表一編號1至3、6、7、10、11及犯罪事實三
    所示犯行，被告徐嫥璘就附表一編號1至3所示犯行，於偵查
    及審判中均自白犯罪事實在卷，是被告蕭意農就附表一編號
    1至3、6、7、10、11，被告徐嫥璘就附表一編號1至3所示犯
    行，均有修正前毒品危害防制條例第17條第2 項規定之適用
    ，應均依法減輕其刑，被告徐嫥璘並遞減之。被告蕭意農就
    附表一編號4、5所示犯行，則均爰依毒品危害防制條例第17
    條第2 項規定減輕其刑。至被告蕭意農就附表一編號8、9 
    所示轉讓愷他命犯行，既論以藥事法第83條第1 項之轉讓偽
    藥罪，自不得割裂適用而依毒品危害防制條例第17條第2 項
    規定予以減輕其刑，併此敘明。
  ⒊又按毒品危害防制條例第17條第1 項規定：「犯第4 條至第8
     條、第10條或第11條之罪，供出毒品來源，因而查獲其他
    正犯或共犯者，減輕或免除其刑」。又所稱「供出毒品來源
    ，因而查獲其他正犯或共犯者」，係指犯罪行為人供出毒品
    來源之對向性正犯，或與其具有共同正犯、共犯（教唆犯、
    幫助犯）關係之毒品由來之人的相關資料，使調查或偵查犯
    罪之公務員得據以對之發動調查或偵查程序，並因此而確實
    查獲其人、其犯行者，即屬之。經查，本件被告蕭意農雖於
    偵查中供出上手，惟並無因被告蕭意農供出毒品來源因而查
    獲其他正犯或共犯等情，有新竹警察局第二分局109 年11月
    5日竹市警二分偵字第1090027476號函暨偵查佐職務報告、1
    09年12月3日竹市警二分偵字第1090030375號函暨偵查佐職
    務報告附卷足參（見本院卷第105、323頁），是被告蕭意農
    本件並無毒品危害防制條例第17條第1 項適用之餘地，附此
    敘明。
  ⒋被告蕭意農、徐嫥璘之辯護人均請求本院依刑法第59條酌量
    減輕其刑等語，然按，刑法第59條之酌量減輕其刑，必須犯
    罪另有特殊之原因與環境等在客觀上足以引起一般同情，認
    為即予宣告法定低度刑期猶嫌過重者，始有其適用。查毒品
    於國內流通氾濫，危害國民健康至鉅，已為眾所週知，然被
    告蕭意農、徐嫥璘均知悉愷他命為法律嚴禁之違禁物，染毒
    更能令人捨身敗家，毀其一生，竟甘冒重典，無視毒品對於
    他人之危害，被告蕭意農為上開販賣第三級毒品犯行11 次
    ，復製造第四級毒品；被告徐嫥璘為上開幫助販賣第三級毒
    品犯行3 次，對社會造成之影響非輕，依其客觀之犯行與主
    觀之惡性加以考量，尚難認有何特殊之原因與環境足以引起
    一般同情，而認販賣第三級毒品部分縱科以依修正前毒品危
    害防制條例第17條第2 項規定減輕其刑後之最低度刑仍嫌過
    重之情形，而生活狀況、智識程度、犯後態度，係法定刑內
    審酌量刑及定應執行刑審酌事由，亦無情輕法重之情，是被
    告蕭意農、徐嫥璘本案犯行，均無刑法第59條酌減其刑之適
    用。
  ㈦爰各以行為人之責任為基礎，爰審酌被告蕭意農販賣第三級
    毒品、轉讓偽藥、製造第四級毒品，被告徐嫥璘幫助販賣第
    三級毒品，均助長施用毒品之惡習，戕害國民身心健康，間
    接危害社會治安，實屬不該；惟念及被告蕭意農、徐嫥璘就
    本案犯行均坦認不諱，並參酌持有毒品種類、數量、各次販
    賣、轉讓之毒品種類、數量、犯罪所得，及其等素行、犯罪
    之動機、目的、手段，暨被告蕭意農自陳為高中畢業之智識
    程度，在家中幫忙做小吃，未婚無子，經濟勉持之家庭狀況
    ，被告徐嫥璘自陳國中肄業之智識程度，從事餐飲服務業，
    未婚無子，經濟勉持之家庭狀況（見本院卷第436頁）等一
    切情狀，就被告蕭意農、徐嫥璘分別量處如附表一罪名及宣
    告刑暨沒收欄所示之刑。另行為人所犯數罪非惟犯罪類型相
    同，且其行為態樣、手段、動機均相似者，於併合處罰時其
    責任非難重複之程度更高，更應酌定較低之應執行刑；反之
    ，行為人所犯數罪各屬不同之犯罪類型者，於併合處罰時其
    責任非難重複之程度最低，當可酌定較高之應執行刑。參酌
    被告蕭意農所犯，分屬販賣、轉讓第三級毒品即偽藥愷他命
    之犯罪類型，被告徐嫥璘所犯，均為幫助販賣第三級毒品罪
    ，其犯罪手段、模式相當類似，可歸責之重複程度較高，復
    衡以其犯行所涉期間長短、行為次數及對象等個別非難評價
    後，分別定其應執行之刑如主文所示，以資懲儆。
  ㈧又被告徐嫥璘之辯護人雖為其辯護請求予以緩刑之機會云云
    ，而被告徐嫥璘固無犯罪之前科紀錄，惟按刑法第74條規定
    ，得受緩刑之宣告者，須具備「現在所犯之罪受2 年以下有
    期徒刑、拘役或罰金之宣告」、「過去未曾受有期徒刑以上
    之宣告或雖曾受有期徒刑以上刑之宣告，而執行完畢或赦免
    5 年以內未曾受有期徒刑以上刑之宣告」，且法院斟酌個案
    情形，認為「以暫不執行為適當者」，得於裁判之際，同時
    宣告緩刑。至於暫不執行刑罰之是否適當，則由法院就被告
    有無再犯之虞，及能否由於刑罰之宣告而策其自新等一切情
    形，依其自由裁量定之（最高法院29年上字第26號判例、69
    年度台上字第4569號裁判意旨參照）。查被告徐嫥璘明知被
    告蕭意農有在販賣毒品咖啡包、愷他命等，仍與被告蕭意農
    交往成為男女朋友而於被告蕭易農販賣毒品時跟隨在旁，聽
    從蕭意農要求為其記錄販毒帳款，又沾染施用愷他命惡習(
    見偵字第8277號卷一第71至72頁)，可見被告徐嫥璘觀念已
    有偏差，且自制力甚低，守法意識薄弱，其本案之宣告刑如
    未執行，難使其真正悔悟自新，並藉此警惕教化，尚無暫不
    執行為適當之情形，辯護人請求對其為緩刑宣告，亦難認可
    採。
三、沒收：
　 ㈠扣案如附表二、附表四編號3、4所示之物，係被告蕭意農所
     有而販賣之第三、四級毒品，均屬違禁物，除鑑定用罄部
     分，因已滅失外，自應連同無析離實益之外包裝袋，依刑
     法第38條第 1項規定，於附表一編號3罪刑項下宣告沒收之
     。扣案如附表四編號5所示之物，係被告蕭意農所有而販賣
     之第三級毒品愷他命，屬違禁物，除鑑定用罄部分，因已
     滅失外，應連同無析離實益之外包裝袋，依刑法第38條第 
     1項規定，於附表一編號5罪刑項下宣告沒收之。扣案如附
     表四編號21所示之物，係被告蕭意農製造之第四級毒品，
     同屬違禁物，除鑑定用罄部分外，應連同無析離實益之外
     包裝袋，依刑法第38條第 1項規定，於其製造第四級毒品
     罪刑項下宣告沒收之。
  ㈡扣案如附表三編號1、附表5編號1、3、4所示之物，係供被告
    蕭意農犯附表一編號1至3、6、7、10、11所示之販賣第三級
    毒品犯行所用；附表五所示之物，則為被告蕭意農犯附表一
    編號4、5所示之販賣第三級毒品犯行所用，其中附表五編號
    3、4所示之包裝袋，離子夾同為被告蕭意農製造第四級毒品
    所用之物；扣案如附表三編號4所示之物，係供被告徐嫥璘
    犯本案幫助販賣第三級毒品犯行所用，業據被告蕭意農、徐
    嫥璘分別陳述在卷（本院卷第425、426 頁），爰依毒品危
    害防制條例第19條第1 項規定，分別於被告蕭意農、徐嫥璘
    各該主文項下宣告沒收。
  ㈢查被告蕭意農為附表一所示各次販賣第三級毒品之犯罪所得
    分別如附表一各編號所示，均未扣案，應依刑法第38條之1 
    第1 項前段、第3 項規定，於被告蕭意農各該罪刑項下宣告
    沒收，並於全部或一部不能沒收或不宜執行沒收時，均追徵
    其價額。
  ㈣至於其餘扣案物，被告蕭意農於本院審理中陳稱與本案犯行
    無涉（見本院訴字卷第422至427頁），復無積極證據足認與
    本案犯行具有關聯性，爰均不予宣告沒收，附此敘明。
據上論斷，應依刑事訴訟法第299 條第1 項前段，判決如主文。
本案經檢察沈郁智提起公訴，檢察官劉得為到庭執行職務。
中　　華　　民　　國　　110 　年　　1　　月　　12　　日
                  刑事第三庭    審判長法　官  賴淑敏
　　　　　　　　　                    法  官  王靜慧
　　　　　　　　　                    法  官　黃怡文
以上正本證明與原本無異。
如不服本判決應於收受本判決後20日內向本院提出上訴書狀，上
訴書狀應敘述具體理由。上訴書狀未敘述上訴理由者，應於上訴
期間屆滿後20日內補提理由書狀於本院(均須按他造當事人之人
數附繕本 )「切勿逕送上級法院」。 
中　　華　　民　　國　　110 　年　　1 　　月　　13　　日
                                      書記官  謝沛真
附錄本案論罪科刑法條：
修正前毒品危害防制條例第4條
製造、運輸、販賣第一級毒品者，處死刑或無期徒刑；處無期徒
刑者，得併科新臺幣 2 千萬元以下罰金。
製造、運輸、販賣第二級毒品者，處無期徒刑或 7 年以上有期
徒刑，得併科新臺幣 1 千萬元以下罰金。
製造、運輸、販賣第三級毒品者，處 7 年以上有期徒刑，得併
科新臺幣 7 百萬元以下罰金。
製造、運輸、販賣第四級毒品者，處 5 年以上 12 年以下有期
徒刑，得併科新臺幣 3 百萬元以下罰金。
製造、運輸、販賣專供製造或施用毒品之器具者，處 1 年以上
7 年以下有期徒刑，得併科新臺幣 1 百萬元以下罰金。
前五項之未遂犯罰之。
藥事法第83條
明知為偽藥或禁藥，而販賣、供應、調劑、運送、寄藏、牙保、
轉讓或意圖販賣而陳列者，處 7 年以下有期徒刑，得併科新臺
幣 5 千萬元以下罰金。
犯前項之罪，因而致人於死者，處 7 年以上有期徒刑，得併科
新臺幣 1 億元以下罰金；致重傷者，處 3 年以上 12 年以下有
期徒刑，得併科新臺幣 7 千 5 百萬元以下罰金。
因過失犯第 1 項之罪者，處 2 年以下有期徒刑、拘役或科新臺
幣 5 百萬元以下罰金。
第 1 項之未遂犯罰之。
附表一
編號 時間 地點 對象 販賣/轉讓毒品種類、數量、金額(新臺幣) 罪名及宣告刑暨沒收 1 109年5月中旬 新竹市中正路福華飯店附近 詹立全 販賣第三級毒品K他命1公克2000元 蕭意農販賣第三級毒品，處有期徒刑參年陸月。扣案如附表三編號1、附表五編號1、3、4所示之物沒收；未扣案之犯罪所得新臺幣貳仟元沒收，於全部或一部不能沒收或不宜執行沒收時，追徵其價額。   徐嫥璘幫助販賣第三級毒品，處有期徒刑壹年玖月。扣案如附表三編號4所示之物沒收。 2 109年5月某日 新竹市○○街00號附近 陳澤洋 販賣第三級毒品K他命1小包2000元 蕭意農販賣第三級毒品，處有期徒刑參年陸月。扣案如附表三編號1、附表五編號1、3、4所示之物沒收；未扣案之犯罪所得新臺幣貳仟元沒收，於全部或一部不能沒收或不宜執行沒收時，追徵其價額。   徐嫥璘幫助販賣第三級毒品，處有期徒刑壹年玖月。扣案如附表三編號4所示之物沒收。 3 109年6月1日 新竹市○區○○路0段00號路旁 林惟竣 販賣第三級毒品K他命10公克1萬8000元及粉色小惡魔包裝毒品咖啡包(含第三級毒品4-甲基甲基卡西酮、第三級毒品3,4-亞甲基雙氧苯基乙基胺丁酮、第四級毒品硝西泮)100包2萬5000元，共4萬3000元。 蕭意農販賣第三級毒品，處有期徒刑肆年。扣案如附表二、附表四編號3、4、附表三編號1、附表五編號1、3、4所示之物沒收；未扣案之犯罪所得新臺幣肆萬參仟元沒收，於全部或一部不能沒收或不宜執行沒收時，追徵其價額。   徐嫥璘幫助販賣第三級毒品，處有期徒刑壹年拾月。扣案如附表三編號4所示之物沒收。 4 109年7月17日3時43分許 新竹市○區○○街00號附近 黃啟豪 販賣第三級毒品K他命0.5公克850元 蕭意農販賣第三級毒品，處有期徒參年陸月。扣案如附表五所示之物沒收；未扣案之犯罪所得新臺幣捌佰伍拾元沒收，於全部或一部不能沒收或不宜執行沒收時，追徵其價額。 5 109年7月18日23時28分許 新竹市○區○○街00號附近 黃啟豪 販賣第三級毒品K他命0.5公克850元 蕭意農販賣第三級毒品，處有期徒刑參年陸月。扣案如附表四編號5、附表五之物沒收；未扣案之犯罪所得新臺幣捌佰伍拾元沒收，於全部或一部不能沒收或不宜執行沒收時，追徵其價額。 6 109年2月13日 新竹市○區○○街00號附近 王冠廷 販賣第三級毒品K他命2公克3000元 蕭意農販賣第三級毒品，處有期徒刑參年柒月。扣案如附表三編號1、附表五編號1、3、4所示之物沒收；未扣案之犯罪所得新臺幣參仟元沒收，於全部或一部不能沒收或不宜執行沒收時，追徵其價額。   7 109年2月27日 新竹市○區○○街00號附近 王冠廷 販賣第三級毒品K他命4公克5000元 蕭意農販賣第三級毒品，處有期徒刑參年柒月。扣案如附表三編號1、附表五編號1、3、4所示之物沒收；未扣案之犯罪所得新臺幣伍仟元沒收，於全部或一部不能沒收或不宜執行沒收時，追徵其價額。   8 109年4月24日19時許 新竹市○區○○街00號附近 許有為 無償轉讓0.1公克之第三級毒K他命 蕭意農轉讓偽藥，處有期徒刑肆月。 9 109年5月10日18時 新竹市○區○○街00號附近 許有為 無償轉讓0.1公克之第三級毒K他命 蕭意農轉讓偽藥，處有期徒刑肆月。 10 109年5月中旬21時 新竹市○區○○街00號附近 鍾世皇 販賣第三級毒品K他命1小包3000元 蕭意農販賣第三級毒品，處有期徒刑參年柒月。扣案如附表三編號1、附表五編號1、3、4所示之物沒收；未扣案之犯罪所得新臺幣參仟元沒收，於全部或一部不能沒收或不宜執行沒收時，追徵其價額。   11 109年5月底 新竹市○區○○街00號附近 鍾世皇 販賣第三級毒品K他命1小包3000元 蕭意農販賣第三級毒品，處有期徒刑參年柒月。扣案如附表三編號1、附表五編號1、3、4所示之物沒收；未扣案之犯罪所得新臺幣參仟元沒收，於全部或一部不能沒收或不宜執行沒收時，追徵其價額。   
附表二(109年6月5日扣案物)
編號 扣案物名稱、數量 鑑定結果 鑑定書所在卷頁 1 編號A1粉紅色包裝咖啡包1包 ㈠驗前毛重3.44公克(包裝重0.98公克)，驗前淨重2.46公克。 ㈡取0.95公克鑑定用罄，餘1.51公克。 ㈢檢出第三級毒品3,4-亞甲基雙氧苯基乙基胺丁酮成分，純度約6%，驗前純質淨重約0.14公克。 內政部警政署刑事警察局109年8月5日刑鑑字第1090061794號鑑定書(偵字第6562號卷第80至81頁) 2 編號B1、B2黑、紅、黃色包裝咖啡包2包 ㈠驗前總毛重8.42公克(包裝總重約2.12公克)，驗前總淨重6.3公克。 ㈡隨機抽取編號B1鑑定，淨重3.34公克，取0.98公克鑑定用罄，餘2.36公克。 ㈢檢出第三級毒品3,4-亞甲基雙氧甲基卡西酮及微量第三級毒品1-(5-氟戊基)-3-(1-四甲基環丙基甲醯)吲哆成分。 ㈣3,4-亞甲基雙氧甲基卡西酮純度約3%，推估B1及B2均含3,4-亞甲基雙氧甲基卡西酮驗前總純質淨重約0.18公克。  3 編號C1至C6金色包裝咖啡包6包 ㈠驗前總毛重28.12公克(包裝總重約7.02公克)，驗前總淨重21.1公克。 ㈡隨機抽取編號C4鑑定，淨重3.91公克，取1.35公克鑑定用罄，餘2.56公克。 ㈢檢出第三級毒品3,4-亞甲基雙氧苯基乙基胺丁酮成分及微量第四級毒品硝西泮(耐妥眠)等成分。 ㈣3,4-亞甲基雙氧苯基乙基胺丁酮成分純度約3%，推估C1至C6含3,4-亞甲基雙氧苯基乙基胺丁酮成分驗前總純質淨重約0.63公克。  4 編號D1至D16黑色包裝咖啡包16包 ㈠驗前總毛重116.95公克(包裝總重約14.24公克)，驗前總淨重102.71公克。 ㈡隨機抽取編號D13鑑定，淨重6.39公克，取1.33公克鑑定用罄，餘5.06公克。 ㈢檢出第三級毒品4-甲基甲基卡西酮成分，純度約2%，推估D1至D16含4-甲基甲基卡西酮之驗前總純質淨重約2.05公克。  5 編號E1至E100彩虹漩渦包裝咖啡包100包 ㈠驗前總毛重996.41公克(包裝總重約86公克)，驗前總淨重910.41公克。 ㈡隨機抽取編號E6鑑定，淨重9.06公克，取1.53公克鑑定用罄，餘7.53公克。 ㈢檢出第三級毒品4-甲基甲基卡西酮及微量第三級毒品3,4-亞甲基雙氧苯基乙基胺丁酮、微量第四級毒品硝西泮(耐妥眠)等成分。 ㈣4-甲基甲基卡西酮純度約2%，推估E1至E100均含4-甲基甲基卡西酮之驗前總純質淨重約18.2公克。  6 編號F1至F75藍色迷彩包裝咖啡包75包 ㈠驗前總毛重595.94公克(包裝總重約65.25公克)，驗前總淨重530.69公克。 ㈡隨機抽取編號F37鑑定，淨重6.37公克，取1.49公克鑑定用罄，餘4.88公克。 ㈢檢出第三級毒品3,4-亞甲基雙氧甲基卡西酮及微量第四級毒品硝西泮(耐妥眠)。 ㈣3,4-亞甲基雙氧甲基卡西酮純度約3%，推估F1至F75均含3,4-亞甲基雙氧甲基卡西酮驗前總純質淨重約15.92公克。  7 白色結晶8包 ㈠定性檢驗結果均為愷他命。 ㈡驗餘淨重各為：0.763公克、0.757公克、0.756公克、0.779公克、0.745公克、0.758公克、0.437公克、0.738公克。 台灣尖端先進生技醫藥股份有限公司109年7月3日毒品證物鑑定分析報告8份(偵字第6562號卷第64至79頁) 
附表三(109年6月5日扣案物)
編號 扣案物名稱 數量 所有人 1 IPhone手機(0000000000) 1支 蕭意農 2 IPhone手機(IMEI：000000000000000) 1支 蕭意農 3 IPhone手機(0000000000) 1支 蕭意農 4 IPhone手機(IMEI：000000000000，門號：0000000000) 1支 徐嫥璘 
附表四(109年7月21日扣案物)
編號 扣案物名稱、數量 鑑定結果 鑑定書所在卷頁 起訴書編號 1 白色結晶1包  ㈠2-氯-去氯K他命(第三級毒品)。 ㈡毛重30.73公克、淨重30.291公克、驗餘淨重30.26公克。  台灣尖端先進生技醫藥股份有限公司109年7月23日毒品證物鑑定分析報告(偵字第9662卷第107至108頁) 附表三編號1 2 白色結晶1包  ㈠2-氯-去氯K他命(第三級毒品)。 ㈡毛重0.77公克、淨重0.484公克、驗餘淨重0.466公克。 台灣尖端先進生技醫藥股份有限公司109年7月23日毒品證物鑑定分析報告(偵字第9662卷第109至110頁) 附表三編號2 3 BAPE咖啡包33包 ㈠定性檢驗結果為3,4-亞甲基雙氧甲基卡西酮(第三級毒品)。 ㈡取1 包毛重6.089公克、淨重5.187公克、驗餘淨重5.111公克。 台灣尖端先進生技醫藥股份有限公司109年7月22日毒品證物鑑定分析報告(偵字第8277卷二第80至81頁) 附表三編號4 4 羽毛圖案咖啡包8包  ㈠定性檢驗結果為4-甲基甲基卡西酮(第三級毒品)。 ㈡取1包毛重7.508公克、淨重6.571公克、驗餘淨重6.48公克。 台灣尖端先進生技醫藥股份有限公司109年7月22日毒品證物鑑定分析報告(偵字第8277卷二第78至79頁) 附表三編號5  5 白色結晶3包 ㈠愷他命(第三級毒品)。 ㈡取1包毛重87.82公克、淨重85.944公克、驗餘淨重85.78公克。 台灣尖端先進生技醫藥股份有限公司109年7月23日毒品證物鑑定分析報告(偵字第9662卷第123至124頁) 附表三編號7、11、12 6 白色粉末1包 ㈠氯地西泮(第四級毒品) ㈡毛重4.71公克、淨重4.215公克、驗餘淨重4.169公克。 台灣尖端先進生技醫藥股份有限公司109年7月23日毒品證物鑑定分析報告(偵字第9662卷第125至126頁) 附表三編號8 7 粉色粉末1包  ㈠硝甲西泮(第三級毒品)、依替唑侖(第三級毒品)。 ㈡重2.19公克、淨重1.864公克、驗餘淨重1.819公克。 台灣尖端先進生技醫藥股份有限公司109年7月23日毒品證物鑑定分析報告(偵字第9662卷第139至140頁) 附表三編號9 8 粉色粉末1包 ㈠3,4-亞甲基雙氧苯基乙基胺丁酮(第三級毒品)。 ㈡毛重2.84公克、淨重2.465公克、驗餘淨重2.412公克。 台灣尖端先進生技醫藥股份有限公司109年7月23日毒品證物鑑定分析報告(偵字第9662卷第137至138頁) 附表三編號10 9 白色粉末2包 ㈠未檢出含法定毒品。 ㈡取1包毛重3.11公克、淨重2.73公克、驗餘淨重2.676公克。 台灣尖端先進生技醫藥股份有限公司109年7月23日毒品證物鑑定分析報告(偵字第9662卷第119至120頁) 附表三編號13、14  10 褐色粉末2包 ㈠合成大麻(非法定毒品)。 ㈡取1包毛重0.66公克、淨重0.383公克、驗餘淨重0.37公克。 台灣尖端先進生技醫藥股份有限公司109年7月23日毒品證物鑑定分析報告(偵字第9662卷第121至122頁) 附表三編號15、28  11 黃色粉末2包 ㈠氯二甲基卡西酮(第四級毒品)、合成大麻(非法定毒品)。 ㈡取1包毛重0.58公克、淨重0.057公克、驗餘淨重0.013公克。 台灣尖端先進生技醫藥股份有限公司109年7月23日毒品證物鑑定分析報告(偵字第9662卷第115至116頁) 附表三編號16、17  12 黃色粉末2包 ㈠合成大麻(非法定毒品)。 ㈡取1包毛重45.82公克、淨重44.786公克、驗餘淨重44.742公克。 台灣尖端先進生技醫藥股份有限公司109年7月23日毒品證物鑑定分析報告(偵字第9662卷第111至112頁) 附表三編號18、19 13 褐色粉末1包 ㈠合成大麻(非法定毒品)。 ㈡毛重30.14公克、淨重29.212公克、驗餘淨重29.141公克。 台灣尖端先進生技醫藥股份有限公司109年7月23日毒品證物鑑定分析報告(偵字第9662卷第113至114頁) 附表三編號20 14 白色粉末1包 ㈠未檢出含法定毒品。 ㈡毛重23.27公克、淨重22.267公克、驗餘淨重22.214公克。 台灣尖端先進生技醫藥股份有限公司109年7月23日毒品證物鑑定分析報告(偵字第9662卷第141至142頁) 附表三編號21 15 黃色粉末1包 ㈠氯二甲基卡西酮(第四級毒品)、合成大麻(非管制毒品)。 ㈡毛重15.77公克、淨重15.265公克、驗餘淨重15.233公克。  台灣尖端先進生技醫藥股份有限公司109年7月23日毒品證物鑑定分析報告(偵字第9662卷第117至118頁) 附表三編號22 16 白色粉末1包 ㈠合成大麻(非管制毒品)。 ㈡毛重2.16公克、淨重1.812公克、驗餘淨重1.787公克。 台灣尖端先進生技醫藥股份有限公司109年7月23日毒品證物鑑定分析報告(偵字第9662卷第133至134頁) 附表三編號23 17 白色粉末1包 ㈠未檢出法定毒品。 ㈡毛重6.58公克、淨重5.949公克、驗餘淨重5.901公克。  台灣尖端先進生技醫藥股份有限公司109年7月23日毒品證物鑑定分析報告(偵字第9662卷第127至128頁) 附表三編號24 18 褐色粉末1包 ㈠合成大麻(非法定毒品)。 ㈡毛重2.72公克、淨重2.128公克、驗餘淨重2.08公克。 台灣尖端先進生技醫藥股份有限公司109年7月23日毒品證物鑑定分析報告(偵字第9662卷第129至130頁) 附表三編號25 19 白色粉末1包 ㈠3,4-亞甲基雙氧苯基乙基氨丁酮(第三級毒品)。 ㈡毛重0.68公克、淨重0.469公克、驗餘淨重0.436公克。 台灣尖端先進生技醫藥股份有限公司109年7月23日毒品證物鑑定分析報告(偵字第9662卷第135至136頁) 附表三編號26 20 黃色粉末1包 ㈠3,4-亞甲基雙氧苯基乙基胺丁酮(第三級毒品)、硝甲西泮(第三級毒品)。 ㈡毛重0.49公克、淨重0.09公克、驗餘淨重0.053公克。 台灣尖端先進生技醫藥股份有限公司109年7月23日毒品證物鑑定分析報告(偵字第9662卷第131至132頁) 附表三編號27 21 LAKING咖啡包785包 ㈠定性檢驗結果為硝西泮(第四級毒品)。 ㈡取1 包毛重3.089公克、淨重1.833公克、驗餘淨重1.769公克。 台灣尖端先進生技醫藥股份有限公司109年7月22日毒品證物鑑定分析報告(偵字第8277卷二第76至77頁) 附表三編號29 22 橘色藥錠130顆 ㈠未檢出含法定毒品。 ㈡取1顆毛重2.976公克、淨重0.203公克、驗餘淨重0.187公克。 台灣尖端先進生技醫藥股份有限公司109年7月23日毒品證物鑑定分析報告(偵字第9662卷第105至106頁) 附表三編號32 
附表五(109年7月21日扣案物)
編號 扣案物名稱 數量 1 磅秤 1台 2 iPhone手機(門號0000000000號) 1支 3 包裝袋 1袋 4 離子夾 1支